【裁判字號】    99,台上,5876
【裁判日期】    990929
【裁判案由】    妨害風化
【裁判全文】
最高法院刑事判決            九十九年度台上字第五八七六號
上  訴  人  甲○○
選任辯護人  羅豐胤律師
            林正雄律師
上列上訴人因妨害風化案件，不服台灣高等法院台中分院中華民
國九十七年十二月十七日第二審判決（九十七年度上訴字第二六
六二號；起訴案號：台灣彰化地方法院檢察署九十六年度偵字第
八七一九號），提起上訴，本院判決如下：
    主  文
上訴駁回。
    理  由
按刑事訴訟法第三百七十七條規定，上訴於第三審法院，非以判
決違背法令為理由，不得為之。是提起第三審上訴，應以原判決
違背法令為理由，係屬法定要件。如果上訴理由書狀並未依據卷
內訴訟資料，具體指摘原判決不適用何種法則或如何適用不當，
或所指摘原判決違法情事，顯與法律規定得為第三審上訴理由之
違法情形，不相適合時，均應認其上訴為違背法律上之程式，予
以駁回。上訴人甲○○上訴意旨略謂：(一)、上訴人執業代書，工
作繁忙，不願因訟纏累，不得已請求認罪協商，其實所為犯罪之
自白，並非實情；負責色情護膚店之在場人員張○（業經第一
審判刑確定）、擔任俗稱「馬夫」工作之毛○千（亦經第一審依
協商程序判刑確定）及服務小姐蘇○婷、蔡○萍在警詢與偵查中
，均不曾指認上訴人係該店之實際經營者，蘇、蔡二人更不認識
上訴人；顧客周○宏、洪○隆、林○章、吳○揚、戴○樹、林○
新、陳○坤、陳○興、連○彰、陳○宏及李○興（下稱周○宏等
十一名顧客）雖在警詢時，供稱其等前往消費時，上訴人問其等
有無「認識的小姐」，並打開暗門帶領上樓等語，卻與上訴人倘
有僱用張○擔任現場負責人，何庸親自服務男客之經驗法則相
違。原審既不就上訴人之自白是否與事實相符一節，詳加調查，
又不傳喚上揭各證人到庭進行交互詰問，了解真相，以保障上訴
人之訴訟防禦權，已有未盡證據調查職權之違失；且逕以包裹訊
問方式，揭示上揭各證人之審判外陳述，命上訴人表示意見，所
踐行之訴訟程序，顯非適法；況加採用為認定上訴人犯罪之證據
，實嫌理由不備。(二)、微論原判決認定上訴人就服務小姐從事色
情交易所得，每次抽取新台幣（下同）八百元營利，竟臆測為「
獲利甚豐」，已見矛盾；且未查明何以所查獲之現款為不相適合
之九百元？亦有欠當；而既認定張○為現場負責人，則查扣之
現場設備顯示器、監視器鏡頭、主機、切換器、電話機、遙控器
、打卡鐘、工作單、排班號碼牌、排班表、刷卡簽帳單等物品（
下稱顯示器等物），自屬張○所有，卻認定屬上訴人所有，即
非正確；尤以罔顧上訴人職業及家庭狀況，處以有期徒刑一年，
又不予緩刑宣告，殊違罪責相當及比例原則云云。惟查：(一)、證
據之取捨、證明力之判斷及事實之認定，俱屬事實審法院自由裁
量判斷之職權，此項職權之行使，倘不違背客觀存在之經驗法則
或論理法則，即無違法，觀諸刑事訴訟法第一百五十五條第一項
規定甚明。又被告以外之人於審判外之陳述，經當事人於審判程
序同意作為證據，法院審酌該陳述作成時之情況，認為適當者，
基於尊重當事人證據處分權之理念，亦得為證據，此觀同法第一
百五十九條第一項規定即明。而反對詰問權，雖屬被告訴訟防禦
權之一環，但此項權利並非不能捨棄，若被告逕為承認，不加反
對，亦未請求傳證檢驗證人審判外陳述之憑信性，甚或信用性者
，自無在審判中贅行交互詰問之必要，難謂有不當剝奪被告訴訟
防禦權或未盡證據調查職責之問題。且被告既因辯護人之協助、
閱卷，得悉卷內訴訟資料，復已表明無何爭議，則審判長就各項
證據資料一起提示或告以要旨，進行證據調查、辨識及表示意見
之程序，無非訴訟指揮權之裁量行使，於法並無不合。上訴人在
第一審和原審，分別選任不同之辯護人，申准閱卷之後，在第一
審之二次準備程序，一再請求認罪協商，坦承犯罪，因檢察官不
同意協商，進行審判後，上訴人仍就被訴之事實，全部自白犯罪
。經判刑後，僅以量刑太重為唯一理由，提起第二審上訴，在原
審準備程序進行時，亦仍坦言：「原審我已經自白犯罪」、「認
罪」，且供明對於各證人之審判外陳述「同意具有證據能力」，
又表示無何證據聲請調查，在原審審判程序進行之初，同稱「美
容院我坦承犯罪」等語。原判決乃依憑上訴人坦承雇用張○，
經營色情美容院，從事色情服務而營利之自白；張○、毛○千
、蔡○萍、蘇○婷及顧客蔡○華、於○祥、陳○任、林○有、黃
○一、林○瑼、張○良、黃○億、許○信暨上揭周○宏等十一名
顧客之證言（周○宏等十一名顧客咸指認在店內現場接受上訴人
之接待）；上訴人借名或以己名一再變更登記之系爭美容店營利
事業設立、變更登記資料；查獲現場照片；刷卡簽帳單一○九紙
；上訴人設立之聯合信用卡特約商店資料；外送小姐服務電話通
聯紀錄及上揭扣案之顯示器等諸物暨現金等證據資料，乃認定上
訴人之自白核與事實相符，而確有如原判決事實欄所載之犯行，
因而撤銷第一審關於上訴人部分之科刑判決，改判仍論處上訴人
以共同意圖使女子與他人為性交、猥褻之行為，而容留以營利罪
刑。對於上訴人一度翻供，所為僅單純將店出租給張○經營，
祇是有時張○不在，始幫忙收款，非實際負責人云云之辯解，
如何係飾卸之詞，不足採信，亦據卷內訴訟資料詳加指駁、說明
。所為之事實認定及得心證理由，俱有各項證據資料在案可稽，
自形式上觀察，並不違背客觀存在之經驗法則或論理法則。既屬
一再營業，每次色情服務抽款八百元之牟利，查獲之時，店內正
有九百元現款，要與其營業型態可以簽帳信用消費之情形，並不
矛盾；而僱用他人在現場管理，自己亦同時在場照料，店用設備
屬店東提供、所有，均無違常。上訴意旨任憑己意，妄指原審訴
訟程序進行違法、未盡查證職責及理由欠備，核非確實依據卷內
訴訟資料而為指摘。(二)、刑度之量定與是否適合宣告緩刑，俱屬
實體法賦予法院自由裁量之職權，倘客觀上無違背法律規定或顯
然濫用權限，即無違法可言。原判決既說明上訴人為圖一己私利
，容留女子與他人為性交易，犯罪時間逾四個月，敗壞社會善良
風俗實大，前已有妨害風化案件，經判處有期徒刑六月，併科罰
金（銀元）五千元之紀錄，雖不構成累犯，然不悔改，猶再犯同
罪，好逸惡勞，不可輕饒，警、偵之初，矢口否認，推諉飾卸，
迨第一審始因見罪證明確（按第一審依職權查出諸多不利上訴人
證據），坦承犯行，在原審竟再翻供，狡展反覆，並考量其素行
、犯罪動機、方法、所生危害等一切情狀，量處有期徒刑一年，
並不宣告緩刑。經核係在法定五年以下有期徒刑之內擇定，難認
違法或失當。綜上，本件應認其上訴為違背法律上之程式，予以
駁回。
據上論結，應依刑事訴訟法第三百九十五條前段，判決如主文。
中    華    民    國  九十九  年    九    月  二十九  日
                      最高法院刑事第十庭
                          審判長法官  花  滿  堂
                                法官  黃  正  興
                                法官  陳  東  誥
                                法官  林  錦  芳
                                法官  洪  昌  宏
本件正本證明與原本無異
                                      書  記  官
中    華    民    國  九十九  年    十    月    四    日
                                                       s

司法院資訊處製作；財團法人民間司法改革基金會備份。
